臺灣臺南地方法院刑事判決
111年度易字第308號
公  訴  人  臺灣臺南地方檢察署檢察官
被      告  蔣天浩



上列被告因侮辱案件，經檢察官提起公訴（111年度偵字第2000
號），本院判決如下：
    主  文
丙○○犯公然侮辱罪，處拘役參拾日，如易科罰金，以新臺幣1仟
元折算1日。
    事  實
一、丙○○騎乘車牌號碼000-0000號普通重型機車與甲○○騎乘車牌
    號碼000-0000號普通重型機車附載配偶陳淑華於民國110 年
    11月29日晚上9 時16分許，在臺南市中西區民權路三段前，
    因丙○○於燈號轉換後未即時前行，甲○○對被告稱「綠燈了，
    前面的快點騎，你是在騎什麼」（台語），致丙○○心生不滿
    ，竟基於公然侮辱之犯意，多次對甲○○辱罵「幹你娘，你下
    來跟我講」（台語）等語，足以貶損甲○○之名譽、人格及社
    會評價。
二、案經甲○○訴由臺南市政府警察局第二分局報請臺灣臺南地方
    檢察署檢察官偵查起訴。
    理  由
一、訊問被告丙○○矢口否認有何侮辱告訴人之犯行，辯稱：時間
    比較久了，我可能有講幹你娘，也許是我當下的口頭禪，並
    非指名道姓罵對方，我現在真的不記得云云。經查：
  ㈠上開犯罪事實業據告訴人甲○○指訴甚詳（見警卷第7-10頁，
    偵卷第24-25頁），核與證人陳淑樺於偵查中具結之證述：
    「我們當時停在西河路的路口，要走西河路往民權路走，後
    來變綠燈時，丙○○騎很慢，頭東張西望，甲○○就很大聲的跟
    他說已經綠燈了還不快走，甲○○就超越丙○○騎走了，後來我
    看到丙○○就騎到我左手邊，然後說『幹，找路不行嗎』，甲○○
    不想理他就往前騎，後來快到7-11時，旁邊有一間夾娃娃機
    ，丙○○就靠我的左邊很近，一直說『看到底要怎樣，下來講
    啊』」、「(丙○○在何時、什麼狀況下罵你們『幹你娘』？)也
    是在行進中，我記得丙○○第一句是罵『幹你娘』，再說『找路
    不行嗎』，之後就一直罵『幹』，還說『不然下來講』」（見偵
    卷Ｐ22-23 ）等語相吻合。參以被告亦供承可能有講「幹你
    娘」的話，足徵告訴人之指訴非虛。
  ㈡此外，並有監視錄影擷取畫面3張（見警卷第17-19頁）、勘
    驗畫面23張（見偵卷第31-45頁）及現場監視錄影光碟1片（
    見偵卷卷底光碟片存放袋）可證。可知被告及告訴人間確有
    於上開時、地因行車發生糾紛，益徵告訴人非憑空誣攀。
  ㈢按刑法第309 條所稱侮辱，係指侮弄辱罵。亦即凡於不特定
    人或多數人，得以共見或共聞之狀態，以粗鄙之言語、舉動
    、文字、圖畫為侮弄辱罵，或為其他輕蔑人格之一切行為，
    對他人為有害於感情、名譽之輕蔑表示，足使他人在精神上
    、心理上，感受到難堪或不快之虞者，即屬之。查被告罵「
    幹」、「幹你娘」之場所係於市區道路上，為不特定人、多
    數人得共見共聞之場所，符合「公然」之要件無疑；復因被
    告對告訴人口出「幹」、「幹你娘」，依一般社會通念及通
    常之語意，顯係針對告訴人人格之輕蔑、不屑之辱詞，並帶
    有嘲諷而足以令人感到難堪、不快，足以毀損告訴人名譽，
    進而貶損遭被告謾罵之告訴人之人格尊嚴及社會評價，自難
    以口頭禪一語作為搪塞。
  ㈣綜上，被告所辯無非事後畏罪卸責之詞，尚不足採信。本件
    事證已臻明確，被告犯足堪認定，應依法論科。
二、論罪科刑：
  ㈠核被告所為，係犯刑法第309條第1項公然侮辱罪。按刑事法
    上所稱之接續犯，係指行為人之數行為，於同一時、地或密
    切接近之時、地實行，侵害同一之法益，因各行為之獨立性
    極為薄弱，依一般社會健全觀念，認為在時間差距上實難以
    強行分開，而以視為數個舉動之接續施行，合為包括之一行
    為予以刑法評價，較為合理之情形。反之，如數行為之時間
    差距，既清楚可分，且各行為之獨立性亦強，即非可認為接
    續犯，而應以數罪併罰論擬之（最高法院104年度台上字第2
    950號判決參照）。被告就上開先後多次以「幹」、「幹你
    娘」之語侮辱告訴人之犯行，時間相隔均甚接近，顯均係於
    密接時、地，以相同方法為之，且持續侵害同一法益，應認
    成立一接續犯較合理，僅成立一公然侮辱罪，併予敘明。
　㈡爰審酌被告與告訴人間僅因一句提醒快點騎而產生行車糾紛
    ，不思以理性方法，溝通解決，竟於公開之道路上以不當言
    語辱罵告訴人，戕害告訴人名譽，犯後又飾詞否認犯行，難
    認被告犯後態度良好；且迄今未能與告訴人達成和解獲得告
    訴人諒解，並參酌其犯罪動機、目的、手段，二專畢業之教
    育程度，與配偶和2個尚未成年之女兒同住，目前從事房地
    產業等一切情狀，量處如主文所示之刑，並諭知易科罰金之
    折算標準，以資懲儆。
據上論斷，應依刑事訴訟法第299條第1項前段，判決如主文。
本案經檢察官孫昱琦提起公訴，檢察官乙○○到庭執行職務。

中　　華　　民　　國　　111 　年　　5 　　月　　24　　日
　　　　　　　　　刑事第二庭    法　官　彭喜有
以上正本證明與原本無異
如不服本判決應於收受本判後20日內向本院提出上訴書狀，並應
敘述具體理由。其未敘述上訴理由者，應於上訴期間屆滿後20日
內向本院補提理由書狀（均須按他造當事人之人數附繕本）「切
勿逕送上級法院」。
  　　　　　　　　　　　　　　　書記官　楊玉寧
中　　華　　民　　國　　111 　年　　5 　　月　　24　　日
附錄本案論罪科刑法條全文
刑法第309條：
公然侮辱人者，處拘役或 9 千元以下罰金。
以強暴犯前項之罪者，處 1 年以下有期徒刑、拘役或 1 萬 5
千元以下罰金。